【裁判字號】    98,重訴,6
【裁判日期】    990106
【裁判案由】    殺人
【裁判全文】
臺灣宜蘭地方法院刑事判決               98年度重訴字第6號
公  訴  人  臺灣宜蘭地方法院檢察署檢察官
被      告  甲○○
指定辯護人  本院公設辯護人  乙○○
上列被告因犯殺人案件，經檢察官提起公訴（98年度偵字第3193
號），本院判決如下：
    主  文
甲○○殺人，累犯，處有期徒刑拾伍年。
    犯 罪 事 實
一、甲○○前因違反妨害兵役治罪條例案件，經臺灣桃園地方法
    院以97年度壢簡字第2484號判決判處有期徒刑3月確定，於
    民國98年6月17日縮刑期滿執行完畢。詎仍不知悔改，甲○
    ○於98年7月間至宜蘭縣力霸水泥廠工作，因而結識段宜玉
    、許曜麟等人。甲○○與段宜玉、許曜麟及姓告年籍不詳、
    綽號「寶哥」之人於98年7月25日22時許，至位在宜蘭縣冬
    山鄉○○路○段562號之辣媽聯誼社內飲酒歡唱，於翌日（即
    26日）凌晨零時許，甲○○與段宜玉先後至廁所如廁，甲○
    ○見段宜玉因酒醉跌倒，上前攙扶，遭段宜玉拒絕，段宜玉
    並對甲○○稱「外地來的都沒用（台語）」等語，致使甲○
    ○心生怨懟，於如廁完畢後，甲○○竟基於殺人之犯意，先
    走至上開聯誼社廚房內拿取聯誼社所有之尖刀1把插在褲子
    口袋內，之後走至段宜玉所坐位置後方，於同日凌晨零時20
    分許，甲○○手持尖刀先猛力往段宜玉右後背刺入，之後將
    刀拔起，再以腳踹踢段宜玉，並持店內圓形公關椅丟擲段宜
    玉，嗣經友人許曜麟制止，甲○○始住手離去。段宜玉遭甲
    ○○剌殺後，雖經送醫急救，仍於同日凌晨2時2分許因右側
    背部遭銳器刺創而大量血胸，導致出血性休克死亡。嗣經警
    循線查獲，並扣得上開聯誼社所有之尖刀1把。
二、案經宜蘭縣政府警察局羅東分局報請臺灣宜蘭地方法院檢察
    署檢察官偵查起訴。
    理  由
壹、證據能力部分：
    按被告以外之人於審判外之言詞或書面陳述，除法律有規定
    者外，不得作為證據，刑事訴訟法第159條第1項定有明文。
    查本件證人許曜麟、仝震東、何利妹、何玟慧、龍祺穆、李
    金恒、謝淑菁、方宜珍、段宜菊、段宜梅於警詢之供述，雖
    屬被告以外之人於審判外之陳述，惟被告及辯護人於本院調
    查證據時，已知有同法第159條第1項不得為證據之情形，而
    未於言詞辯論終結前聲明異議，依同法第159條之5第2項之
    規定，視為有同條第1項之同意，本院審酌上開證人之言詞
    陳述作成時之情況，認為適當，爰依同法第159條之5第1項
    之規定認有證據能力，合先敘明。
貳、實體部分：
一、上開犯罪事實，業據被告於本院審理時坦承不諱，並據被害
    人家屬方宜珍、段宜菊、段宜梅指述甚詳，且經證人許曜麟
    、仝震東、何利妹、何玟慧、龍祺穆、李金恒、謝淑菁分於
    警詢、偵查中證述明確，復有現場圖、內政部警政署刑事警
    察局鑑驗書、被害人死亡相驗、解剖照片、法務部法醫研究
    所（98）醫鑑字第0981102221號鑑定報告書、相驗屍體證明
    書、羅東博愛醫院急診病歷資料、羅東博愛醫院診斷證明書
    、現場照片在卷可稽，且有尖刀1把扣案可資參佐，核均與
    被告前開任意性自白之事實相符，自堪信為真實。綜上所述
    ，本件事證明確，被告殺人犯行堪以認定，應依法論科。
二、核被告所為，係犯刑法第271條第1項之殺人罪。查被告前因
    違反妨害兵役治罪條例案件，經臺灣桃園地方法院以97年度
    壢簡字第2484號判決判處有期徒刑3月確定，於98年6月17日
    縮刑期滿執行完畢，有卷附臺灣高等法院被告前案紀錄表可
    按，其受有期徒刑之執行完畢後，5年內故意再犯本件有期
    徒刑以上之罪，為累犯，依法加重其刑（死刑、無期徒刑不
    得加重）。爰審酌被告因細故與被害人起爭執，即手持尖刀
    刺殺被害人，並造成被害人死亡之結果，其犯罪所生之危害
    甚鉅，及其素行、犯罪之動機、手段，及其犯後坦承犯行態
    度尚稱良好，惟迄今尚未與被害人家屬達成和解等一切情狀
    ，量處如主文所示之刑。至扣案之尖刀1把，係辣媽聯誼社
    所有之物，而扣案之藍色襯衫、黑色短褲各1件及黑色拖鞋1
    雙，僅為被告當日穿著之衣物，爰均不另為沒收之諭知，附
    此敘明。
據上論斷，應依刑事訴訟法第299條第1項前段，刑法第271條第1
項、第47條第1項，判決如主文。
本案經檢察官張立言到庭執行職務
中    華    民    國    99    年     1    月     6    日
                  刑事第三庭審判長法  官  黃永勝
                                  法  官  陳映佐
                                  法  官  鄭貽馨
以上正本證明與原本無異。
如不服本判決應於收受送達後十日內向本院提出上訴書狀，並應
敘述具體理由；其未敘述上述理由者，應於上訴期間屆滿後二十
日內向本院補提理由書(均須按他造當事人之人數附繕本)「切勿
逕送上級法院」。
                                  書記官  高雪琴
中    華    民    國    99    年    1     月    6     日
附錄本案論罪科刑法條全文：
中華民國刑法第271條第1項
殺人者，處死刑、無期徒刑或 10 年以上有期徒刑。
前項之未遂犯罰之。

司法院資訊處製作；財團法人民間司法改革基金會備份。
